臺灣臺中地方法院簡易民事判決
　　　　　 110年度沙簡字第777號
原      告  張銘勲  
被      告  徐振欽  

上列當事人間請求損害賠償事件，本院於民國111年3月10日言詞
辯論終結，判決如下：
    主      文
被告應給付原告新臺幣54,547元。
原告其餘之訴駁回。
訴訟費用由被告負擔47％，餘由原告負擔。
本判決原告勝訴部分得假執行，但被告如以新臺幣54,547元為原
告預供擔保，得免為假執行。
    事實及理由
一、本件被告經合法通知，未於言詞辯論期日到場，核無民事訴
    訟法第386條各款所列情形，爰依原告之聲請，由其一造辯
    論而為判決。
二、原告主張：被告於民國110年10月25日下午4時15分許，駕駛
    合升精密機械公司所有車牌號碼000-0000號貨車，行經在臺
    中市龍井區舊車北一路處，高速衝撞原告駕駛停放在路旁之
    車號000-0000號自用小客車（下稱系爭車輛），被告駕駛前
    述車輛應負賠償責任。系爭車輛送修，共修復費用新臺幣（
    下同）123,470元（包括零件80,970元及工資42,500元），
    原告實際支付117,200元。為此，依侵權行為之法律關係提
    起本件訴訟請求被告給付。並請求法院判決：（一）被告應
    給付原告117,200元。（二）訴訟費用由被告負擔。 
三、被告未於言詞辯論期日到場，亦未提出書狀作何聲明或陳述
    。
四、得心證之理由：
（一）原告主張上述系爭車輛因本件車禍受損，且系爭車輛經送
      修復，維修費用總計123,470元（包括零件80,970元及工
      資42,500元），原告實際支付117,200元之事實，已據其
      提出估價單、道路交通事故當事人住址資料申請書等為證
      ，復有本院主動向臺中市政府警察局烏日分局調閱之本件
      交通事故全案卷宗資料在卷可查。而被告已於相當時期受
      合法之通知，於言詞辯論期日不到場，亦未提出準備書狀
      為任何爭執，依民事訴訟法第426條之23、第426條第2項
      、第280條第3項、第1項之規定，視為自認，本件經調查
      證據之結果，可信原告之主張屬實。
（二）「汽車行駛時，駕駛人應注意車前狀況及兩車並行之間隔
      ，並隨時採取必要之安全措施」道路交通安全規則第94條
      第3項定有明文。本件被告駕駛車輛未注意上開規定，致
      擦撞停等於路邊原告駕駛之系爭車輛，造成訴外人林金枝
      所有系爭車輛受損，既可認定，則被告應注意能注意，而
      未注意上揭規定，致肇本件車禍，自有過失，足以認定。
（三）因故意或過失，不法侵害他人之權利者，負損害賠償責任
      ；汽車、機車或其他非依軌道行駛之動力車輛，在使用中
      加損害於他人者，駕駛人應賠償因此所生之損害。但於防
      止損害之發生，已盡相當之注意者，不在此限，民法第18
      4條第1項前段、第191條之2分別定有明文。查，被告就本
      件肇事發生既有過失，自應對被害人即訴外人林金枝所受
      車輛損害負侵權行為損害賠償責任，而訴外人林金枝已將
      系爭車輛之本件損害賠償請求權讓與給原告，此有受讓車
      主損害賠償債權證明書在捲可稽，則原告請求被告賠償修
      車損失，應有理由。
（四）不法毀損他人之物者，被害人得請求賠償其物因毀損所減
      少之價額；負損害賠償責任者，除法律另有規定或契約另
      有訂定外，應回復他方損害發生前之原狀。因回復原狀而
      應給付金錢者，自損害發生時起，加給利息。第1項情形
      ，債權人得請求支付回復原狀所必要之費用，以代回復原
      狀。為民法第196條、第213條所明定。又請求賠償物被毀
      損所減少之價值，得以修護費用為估價標準，但以必要者
      為限，例如修理材料費以新品換舊品應予折舊（最高法院
      77年5月17日77年度第9次民事庭會議決議參照）。查，本
      件被告過失不法毀損系爭車輛，已如上述，依前開規定，
      自應負侵權行為損害賠償責任，則以修復金額作為賠償金
      額，自屬有據。又系爭車輛之零件修理既係以新零件更換
      破損之舊零件，依上開說明，自應將零件折舊部分予以扣
      除。查系爭車輛受損而支出修理費用計123,470元（包括
      零件80,970元及工資42,500元）。其中零件部分，依行政
      院所頒固定資產耐用年數表及固定資產折舊率之規定，【
      非運輸業用客車、貨車】之耐用年數為5年，依定率遞減
      法每年折舊1000分之369，另依營利事業所得稅查核準則
      第95條第6項規定「 固定資產提列折舊採用定率遞減法者
      ，以1 年為計算單位，其使用期間未滿1 年者，按實際使
      用之月數相當於全年之比例計算之，不滿1月者，以1月計
      」，上開系爭車輛自出廠日106年（即西元2017年）9月，
      迄本件車禍發生時即110年10月25日，已使用4年2月，則
      零件扣除折舊後之修復費用估定為12,047元（詳如附表之
      計算式）。再加計不計算折舊之工資42,500元後，系爭車
      輛維修費用之損害應為54,547元（計算式：12047＋42500=
      54547）。
（五）綜上所述，原告依侵權行為之法律關係，請求被告給付原
      告54,547元，為有理由，應予准許。至原告逾此範圍之請
      求，為無理由，應予駁回。
五、原告勝訴部分，依民事訴訟法第389條第1項第3款規定，應
    由法院主動宣告原告於本判決確定前，即可依本判決命給付
    內容對被告財產聲請強制執行，並且依據同法第392條第2項
    規定，由法院主動宣告被告如果預先提供擔保之後，就可免
    為假執行。
六、訴訟費用負擔之依據：民事訴訟法第79條。
中　　華　　民　　國　　111 　年　　3 　　月　　24　　日
                        臺灣臺中地方法院沙鹿簡易庭
                            法  官  劉國賓
以上為正本，係照原本作成。
如不服本判決，應於判決送達後20日內向本院提出上訴狀並表明
上訴理由（須附繕本）；如委任律師提起上訴者，應一併繳納上
訴審裁判費。
中　　華　　民　　國　　111 　年　　3 　　月　　24　　日
                            書記官  許宏谷
附表
-----
折舊時間           金額
第1年折舊值        80,970×0.369=29,878
第1年折舊後價值    80,970-29,878=51,092
第2年折舊值        51,092×0.369=18,853
第2年折舊後價值    51,092-18,853=32,239
第3年折舊值        32,239×0.369=11,896
第3年折舊後價值    32,239-11,896=20,343
第4年折舊值        20,343×0.369=7,507
第4年折舊後價值    20,343-7,507=12,836
第5年折舊值        12,836×0.369×(2/12)=789
第5年折舊後價值    12,836-789=12,047